臺灣彰化地方法院刑事判決　　　　　　　 96年度易字第592號
公　訴　人　臺灣彰化地方法院檢察署檢察官
被　　　告　甲○○
上列被告因竊盜案件，經檢察官提起公訴（96年度偵緝字第193
號），本院判決如下：
    主  文
甲○○竊盜，累犯，處有期徒刑肆月，如易科罰金，以新臺幣壹
仟元折算壹日。
    犯罪事實
一、甲○○自民國71年間起即有多次竊盜前科，並於92年間犯加
    重竊盜案件，經本院以92年度易緝字第30號判處有期徒刑10
    月確定，經入監執行，甫於93年4 月2 日縮短刑期執行完畢
    ；又於94年間犯竊盜罪，經本院以94年度易字第1029號判處
    有期徒刑5 月確定，甫於95年4 月12日縮短刑期執行完畢。
    詎不知悔改，復意圖為自己不法之所有，於95年8 月14日上
    午10時許，騎乘腳踏車，前往乙○○所有位於彰化縣花壇鄉
    ○○村○○街251 巷42號之空屋，徒手竊取乙○○所有鋁門
    窗之鋁條2 支半，得手後，即將該鋁條放在腳踏車上，並載
    往販售予不詳姓名之舊貨商，得款新臺幣（下同）98元。嗣
    因甲○○又於翌日（即同年月15日）上午9 時30分許，復騎
    乘腳踏車（車上載有鐵鎚及鐵鑿各1 支）前往乙○○上開空
    屋外徘徊時（尚未著手行竊），即為附近民眾發現可疑而通
    報值班警員黃鴻源，經值班警員再以無線電通知警員游錫明
    、朱金福等人前往現場處理，而當場查獲甲○○，始查悉上
    情。
二、案經彰化縣警察局彰化分局報請臺灣彰化地方法院檢察署檢
    察官偵查起訴。
    理  由
壹、證據能力部分：
    本案全部卷證所涵括之供述證據及非供述證據，公訴人、被
    告均不爭執其證據能力，而依刑事訴訟法第159 條之5 規定
    「被告以外之人於審判外之陳述，雖不符前四條之規定，而
    經當事人於審判程序同意作為證據，法院審酌該言詞陳述或
    書面陳述作成時之情況，認為適當者，亦得為證據。當事人
    、代理人或辯護人於法院調查證據時，知有第一百五十九條
    第一項不得為證據之情形，而未於言詞辯論終結前聲明異議
    者，視為有前項之同意」，是後述所引用證據之證據能力均
    無疑義，合先敘明。
貳、本院論罪科刑部分：
一、訊據被告甲○○矢口否認有何竊取乙○○所有之鋁條2 支半
    之犯行，辯稱：伊並未拿取乙○○所有之鋁條2 支半，為警
    查獲那天只是經過該處，腳踏車及其上鐵鎚、鐵鑿各1 支均
    非伊所有云云。惟查：上開事實，業據證人乙○○於警詢中
    指訴綦詳，且被告甲○○於警詢中已供明：伊於95年8 月14
    日上午10時許，在彰化縣花壇鄉1 處空屋（即彰化縣花壇鄉
    ○○村○○街251 巷42號），拿走房屋鋁門窗鋁條2 支半，
    並放在腳踏車上載走，其後賣給舊貨商得款98元，屋主並沒
    有允許同意伊拿取鋁條，伊係因無錢購買食物，才會拿取鋁
    條去換取金錢，95年8 月15日伊有騎腳踏車再到該處，腳踏
    車籃子內之鐵鎚、鐵鑿是伊所有等語明確，其於96年3 月14
    日偵查中亦坦認伊有拿取上開鋁條乙情，並於其後檢察官聲
    請本院羈押時，於本院同日羈押訊問時坦認伊有拿取上開鋁
    條等語，其後被告於96年4 月4 日偵查中亦不否認伊有拿取
    上開鋁條之事實。再者，上開查證經過，亦經證人即當時值
    班警員黃鴻源及到場處理之警員朱金福、游錫明分別於偵查
    中及本院審理時到庭具結明確，參諸證人黃鴻源於本院審理
    時具結證稱：伊係95年8 月15日8 至10時之值班警員，有民
    眾報案說案發地點有1 名男子在該處徘徊，形跡可疑，好像
    要偷東西，伊就派人到該處處理等語，及證人朱金福於96年
    4 月11日偵查中所證述：當天我們接到值班同仁通知說案發
    地點有名男子行跡可疑，伊等趕到現場處理，被告在現場有
    坦認敲下該處鋁條並賣給路上遇到的舊貨商等節，暨證人游
    錫明於本院審理時到庭結證稱：當天伊等接到值班同仁用無
    線電通知說案發地點有1 名男子在該處好像在偷竊，伊等就
    過去，過去時發現被告在現場附近，伊等就詢問被告來這裡
    做什麼，被告說他來這裡走動而已，伊等就問被告說是不是
    來這裡偷東西，被告就向伊等承認說前1 天有來這裡偷東西
    ，被告並帶伊等進去空屋（即口庄街251 巷42號之空屋）查
    證，並說在附近不遠處遇到收中古貨的，被告就直接賣了98
    元等語，尤徵被告於警詢中之自白應係屬實，此外復有被告
    帶同警員前往現場指認之現場照片4 張附卷可稽，是被告嗣
    後空言否認犯行，顯係卸責之詞，尚無足採。本件事證已臻
    明確，被告上開犯行堪予認定，應依法論科。
二、核被告所為，係犯刑法第320 條第1 項之普通竊盜罪。查被
    告於94年間犯竊盜罪，經本院以94年度易字第1029號判處有
    期徒刑5 月確定，甫於95年4 月12日縮短刑期執行完畢，有
    臺灣高等法院被告前案紀錄表1 份附卷可參，其受有期徒刑
    之執行完畢，5 年以內故意再犯本件有期徒刑以上之罪，為
    累犯，應依刑法第47條第1 項規定加重其刑。爰審酌被告素
    行不佳，前有多次竊盜前科，猶不知悔改再犯本案竊盜犯行
    ，惡性非輕，暨考量其智識程度不高、犯罪之動機、目的、
    手段，所竊取之鋁條價值非鉅，及犯後否認犯行、反覆其詞
    ，不知悔悟，犯後態度不佳等一切情狀，量處如主文所示之
    刑，並諭知易科罰金之折算標準。至扣存本案之鐵鎚、鐵鑿
    各1 支，尚乏證據足認係被告供本案犯罪所用之物，難認與
    本案有涉，本院自不為沒收之諭知，併此敘明。
據上論斷，應依刑事訴訟法第299 條第1 項前段，刑法第320 條
第1 項、第47條第1 項、第41條第1 項前段，刑法施行法第1 條
之1，判決如主文。
本案經檢察官張尹敏到庭執行職務。
中　　華　　民　　國　　96　　年　　5 　　月　　21　　日
　                刑事第一庭          法  官  郭麗萍
以上正本證明與原本無異。
如不服本判決，應於判決送達後10日內向本院提出上訴狀 (須附
繕本)。
告訴人或被害人對於判決如有不服具備理由請求檢察官上訴者，
其上訴期間之計算係以檢察官收受判決正本之日期為準。
中　　華　　民　　國　　96　　年　　5 　　月　　23　　日
                                      書記官  張子涵
附錄本案論罪科刑法條全文：
中華民國刑法第320條
（普通竊盜罪、竊佔罪）
意圖為自己或第三人不法之所有，而竊取他人之動產者，為竊盜
罪，處 5 年以下有期徒刑、拘役或 5 百元以下罰金。
意圖為自己或第三人不法之利益，而竊佔他人之不動產者，依前
項之規定處斷。
前二項之未遂犯罰之。
